臺灣臺北地方法院交通事件裁定　　　　93年度交聲字第1164號
原處分機關　交通部公路總局台北區監理所
聲明異議人
即受處分人　甲○○
　　　　　　　　　　 國民
送達代收人　白淑瑛
上列受處分人因違反道路交通管理處罰條例案件，不服原處分機
關交通部公路總局台北區監理所中華民國93年12月3日所為處分
（原處分字號：北監自裁字第裁40-ACV313303號）聲明異議，本
院裁定如下：
    主  文
原處分撤銷。
甲○○不罰。
    理  由
一、原處分意旨略以：臺北市政府警察局交通警察大隊中山分隊
    執勤員警於民國（下同）93年09月17日17時50分許，在台北
    市市○○道、建國北路口查獲甲○○所有之車牌號碼5N－58
    17號自小客車，因駕車跨越雙黃線行駛（由西向東），因攔
    停不停加速駛離，並於下一路口號誌紅燈亮起時違規左轉，
    為執行勤務之員警記下車號經電腦查詢後，以異議人有「任
    意跨越兩條車道行駛」、「拒絕停車接受稽查而逃逸」及「
    駕車行經有燈光號誌管制之交岔路口闖紅燈」之違規行為，
    填製臺北市政府警察局北市警交字第ACV0000000號、第ACV
    0000000號、第ACV0000000號舉發違反道路交通管理事件
    通知單舉發，經異議人具狀申訴，原處分機關即交通部公路
    總局臺北區監理所認異議人確有前開交通違規行為，而依據
    道路交通管理處罰條例第45條第1項第12款、第60條第1項及
    第53條第1項之規定，分別裁處罰鍰新臺幣（下同）600元、
    3000元、2700元之處分（其中有關第ACV0000000號、第ACV
    0000000號舉發違反道路交通管理事件通知單部分之裁決，
    業經本院另案裁定撤銷，甲○○不罰確定）。
二、異議人聲明異議意旨略以：法律之前講求證據，有證據才能
    依法辦理，執勤員警所言只能當作參考，警員既然發現有重
    大違規，本應立即攔截當場舉發，或是拍照存證依據，否則
    萬一誤認車號，豈不是冤案，且異議人於舉發之時間未曾進
    入臺北市，因對該所裁決不服，爰聲明異議云云。
三、經查：
  (一)異議人提起本件異議時，係對原處分機關所為之北監自裁字
    第裁40-ACV313302號、第裁40-ACV313303號、第裁40-ACV31
    3304號等裁決聲明不符，而其中第裁40-ACV313302號、第裁
    40-ACV313304號裁決因異議人聲明異議，業經本院以另案93
    年度交聲字第1192號裁定撤銷原處分，諭知異議人不罰在案
    ，有本院93年度交聲字第1192號交通事件裁定在卷可稽，是
    本院僅能就原處分機關所為之北監自裁字第裁40-ACV313303
    號裁決為裁定，先予敘明。
  (二)按法院受理有關交通事件，準用刑事訴訟法之規定，道路交
    通管理處罰條例第89條前段定有明文。又參照最高法院76年
    度台上字第4986號判例意旨，認定犯罪事實所憑之證據，雖
    不以直接證據為限，間接證據亦包括在內；然而無論直接或
    間接證據，其為訴訟上之證明，須於通常一般之人均不致有
    所懷疑，而得確信其為真實之程度者，始得據為有罪之認定
    ，倘其證明尚未達到此一程度，而有合理之懷疑存在，以致
    事實審法院無從取得有罪之確信時，即應由法院為諭知被告
    無罪之判決。則上開原則，於法院審理行為人違反道路交通
    管理處罰條例案件時，亦有適用。從而，法院於審理行為人
    違反道路交通管理處罰條例案件，當踐行完畢調查證據之程
    序後，為事實之認定時，如就原處分機關所認定之行為人違
    規之事實，仍有合理之懷疑，而無法百分之百確信行為人確
    有該當於道路交通管理處罰條例各該處罰條文之構成要件事
    實時，即應依上開原則，對受處分人為有利之認定。
  (三)查原處分機關認異議人涉有上開違規駕駛之行為，無非係以
    臺北市政府警察局交通警察大隊中山分局員警之逕行舉發通
    知單及臺北市政府警察局中山分局93年11月2日北市警中分
    交字第09365534300號書函為其主要論據。又查證人即本件
    舉發之員警黃冠錦於本院94年8月11日訊問時雖證稱：「去
    年在市○○道、建國北路口執行勤務，有個替代役站在路口
    西邊，我看到一台車輛從市○○道西側西向東跨越雙黃線，
    開到停止線，我和替代役男發現他，替代役男先去攔他，但
    他沒有停，他通過市○○道西側的路口，走市○○道橋下，
    越過橋下停止線又紅燈左轉。當時我有吹哨子並用指揮棒攔
    他，但他不理，我算是站在他車子的左前方，我當時站在市
    ○○道路口西側。因為他前面有車，所以他才繞過雙黃線。
    我有很清楚看到車牌，因為距離很近，而且他有停頓一下，
    所以看得很清楚」等語，惟異議人與上揭自小客車之使用人
    林照斌於本院94年12月5日調查時，均堅稱未於當日駕駛上
    揭自小客車前來臺北市區，林照斌並稱伊當天在永和上班，
    而查93年9月17日為星期五，並非休假日，認林照斌所稱尚
    非無稽；又警員對於車牌號碼之記憶是否能準確無誤，因無
    具體之證據足以佐證，即難保其所記下之車牌號碼確為異議
    人所有之上揭自小客車無誤，自應為有利於異議人之認定；
    再依現存卷證資料，並無積極之證據足以證明異議人或林照
    斌確實於上揭時、地，駕駛上揭自小客車違規，自難僅以證
    人黃冠錦之證述即遽認異議人所有之上揭自小客車有上揭「
    駕車行經有燈光號誌管制之交岔路口闖紅燈」之違規行為，
    是異議人所涉上開「駕車行經有燈光號誌管制之交岔路口闖
    紅燈」之違規行為」即屬無從證明。從而，原處分機關認異
    議人有前開「駕車行經有燈光號誌管制之交岔路口闖紅燈」
    之違規行為，而依道路交通管理處罰條例第53條第1項之規
    定，裁處異議人2700元，即難認為允當，故認異議人之異議
    為有理由，應由本院將原處分撤銷，改諭知異議人不罰，以
    資適法。
據上論斷，應依道路交通案件處理辦法第20條前段，裁定如主文
。
中　　華　　民　　國　　94　　年　　12　　月　　30　　日
                  交通法庭法　官　林春鈴
以上正本證明與原本無異
如不服本裁定應於送達後5日內向本院提出抗告狀
 　　                     書記官　羅欣宜
中　　華　　民　　國　　94　　年　　 1　　月　 　2　　日
